Viet Natalia Barak Pastor

Coach Organizacional Escuela Internacional de Coach Newfield Network

vbarakp@hotmail.com

Summary

Gestor de Recursos Humanos. Experiencia en la industria de restaurantes, retail y consumo masivo. Asesor organizacional. Reconocida como Gerente del Año KFC – Perú (otorgado por YUM Corporación realizado en Acapulco – México, noviembre 2,000), Gerente Regional para Sudamérica y Caribe (otorgado por YUM Corporación 2,001 Orlando – USA), Gerente ganadora del CHAMPION Club por excelencia de indicadores operativos, de servicio, gestión y desarrollo de talento humano (YUM Corp. 2001)

Experience

Directora

abril de 2013 - Present

Coaching y consultoría organizacional a través del Liderazgo generativo.

Promueve la movilización de equipos humanos al logro exitoso de resultados, centrándose en el compromiso, competencia y aporte individual de las habilidades personales hacia el beneficio colectivo como un centro compartido en común. "Cuidar lo que importa – CARE".

Programa de Empleabilidad.

Autogestión, o administración autónoma de la vida laboral – profesional.

Propone el dominio y planificación de las destrezas técnicas y habilidades personales que faculten al profesional de evidenciarse como "Talento destacado" en el mercado laboral.

Diseñar su camino laboral en base a su autoevaluación o conocimiento, intervención de prácticas que garantice el aprendizaje natural, progresivo de forma disciplinada.

Atracción del Talento Humano.

Encontramos el talento profesional que reúna las habilidades y competencias idóneas que garantiza la ejecución exitosa de los resultados alineados a los objetivos de la empresa.

Director

abril de 2013 - Present

Director de desarrollo empresarial

abril de 2013 - Present

Gerente Regional (Perú) at META GROUP SAC (Asfade Perú)

febrero de 2016 - noviembre de 2016 (10 meses)

Consultora en gestión y desarrollo de talento humano, con cuarenta años de experiencia en el mercado y líderes en servicios de tercerización. Con central en Santa Cruz - Bolivia, y regionales en La Paz, Cochabamba y Perú.

Representantes en Perú para INCAE (Escuela de Negocios Internacionales) número 1 en América Latina y quinta mejor a nivel mundial. Responsables de los programas de formación de alta gerencia.

Brinda servicios de gestión de desarrollo, cultura y clima organizacional, a través de los servicios de selección, head hunting, coaching ejecutivo, consultoría, clima organizacional, programas de formación organizacional, desarrollo de alta gerencia, mandos medios y todas las plataformas jerárquicas organizacionales

Servicio de tercerización de procesos organizacionales y administración de planillas (payroll).

Jefe de recursos humanos

noviembre de 2009 - marzo de 2013 (3 años 5 meses)

Empresa líder de alimentos y bebidas de consumo masivo. Con más de 45 años en el mercado a nivel nacional e internacional. Líder de marcas de prestigio como Condimentos Sibarita, Vinagres Venturo y del Firme, Ron Pomalca y Kan Kun, Sillao Tito entre otras, con más de 2,550 colaboradores.

Responsable de las Relaciones Corporativas, clima laboral, reclutamiento, selección, capacitación, certificación y desarrollo de personal en todas las escalas jerárquicas.

Gerente de ventas

noviembre de 2008 - octubre de 2009 (1 año)

Empresa multinacional dedicada a la venta de anteojos de sol y medida, con 125 locales en Lima y Provincias y más de 550 colaboradores. Actualmente maneja 3 marcas (GMO, 3B y Sun Planet)

Responsable del funcionamiento y gestión comercial integral de los locales en todos los canales de venta. Elaboración de lay outs, implementación general de campañas, planificación, desarrollo, implementación y gestión de nuevos locales.

Jefe de operaciones

enero de 2008 - octubre de 2008 (10 meses)

Restaurante cinco tenedores, especialista en comida gourmet.

Responsable de la gestión desarrollo del talento humano (convocatoria, selección, reclutamiento, capacitación, certificación y promoción) del restaurantes en sus diferentes posiciones jerárquicas-operativas, y áreas administrativas.

Gestión integral de los procesos operativos, resultados financieros, supervisión de la ejecusión de los procesos logísticos, elaboración de insumos de acuerdo a los estandares y normas de inocuidad en el flujo de preparación y manipulación de alimentos, atención y servicio al cliente entre otros.

Gerente Administrativo

febrero de 2006 - diciembre de 2007 (1 año 11 meses)

Multinacional líder en el retail de artículos para el mejoramiento del hogar, decoración, materiales de construcción, herramientas, ferretearía, entre otros.

Sub Gerente Administrativa Ene 07 - Dic 07

Responsable del resultado financiero dentro del plan de costos establecido para la tienda.

Líder de la gestión y resultados de la tienda, a cargo de 230 colaboradores.

Reporta al Gerente y supervisor de operaciones.

Sub Gerente Comercial Feb 06 - Dic 06

Responsable de la dirección estratégica y cumplimiento de los objetivos comerciales de la tienda.

Desarrollo de procesos operativos y cumplimiento de los ratios de productividad.

Supervisión y control de la calidad de asesoramiento y venta de proyectos al cliente.

Gestor de recursos humanos

abril de 1995 - diciembre de 2005 (10 años 9 meses)

Chili's Grill & Bar

Cadena Multinacional de Restaurantes de 1er nivel de casual dinning, con diez y nueve años, nueve puntos de venta y 500 team members en Perú.

Responsable de la gestión de talento humano.

Implementación y cumplimiento de los estándares operativos, financieros, logísticos y servicio del restaurante.

Kentucky Fried Chicken (KFC)

Franquicia con más de 36 años en el Perú y más 100 locales, líderes en el concepto fast food.

Responsable de las relaciones corporativas, clima laboral, reclutamiento, selección, capacitación, certificación, desarrollo e implementación de plataformas de línea de sucesión, dotación del mejor talento de acuerdo a los perfiles para las áreas de soporte administrativas (CAR) a cargo de la gestión de 1900 colaboradores asignados en la marca.

Education

Newfield Network

Coach Organizacional, Gestión y servicios de recursos humanos, 2017 - 2017

Universidad Peruana de Ciencias Aplicadas

Post grado, Gestión de recursos humanos/Administración de personal, general, 2017 - 2017

Universidad Ricardo Palma

Post grado, Coach y Consultoria organizacional, 2016 - 2016

Activities and Societies: Danzas folclóricas, Fit Fight y Full Body.

Universidad de San Martín de Porres

Bachiller, Administración y gestión de empresas, general, 1990 - 1995

Honors and Awards

Miembro del Club de Campeones CHAMPIONS CLUB

Viet Natalia Barak Pastor

Coach Organizacional Escuela Internacional de Coach Newfield Network

vbarakp@hotmail.com



Contact Viet Natalia on LinkedIn